臺灣新竹地方法院民事判決
110年度重訴字第121號
原      告  甲○○  （真實姓名及住所與110年度附民字第161

            乙ＯＯ  （真實姓名及住所與110年度附民字第161

共      同
訴訟代理人  鄭勵堅律師
            李佳玲律師
被      告  丙ＯＯ  （真實姓名及住所與110年度附民字第161                      號刑事附帶民事訴訟裁定所載相同）
訴訟代理人  劉禹劭律師
上列當事人間刑事附帶民事訴訟請求損害賠償事件，經本院刑事
庭民國110年5月10日裁定移送前來（110年度附民字第161號），
本院於民國110年10月22日言詞辯論終結，判決如下：
    主  文
被告應給付原告甲○○新臺幣壹佰陸拾萬元、原告乙ＯＯ新臺幣陸拾
萬元，及均自民國一一０年四月十三日起至清償日止，按年息百
分之五計算之利息。
原告其餘之訴駁回。
本判決第一項於原告甲○○、乙ＯＯ分別依序以新臺幣伍拾參萬參仟
參佰參拾參元、新臺幣貳拾萬元為被告供擔保後，得各為假執行
。但如被告分別依序以新臺幣壹佰陸拾萬元、新臺幣陸拾萬元為
原告甲○○、乙ＯＯ供擔保後，得免為假執行。
原告其餘假執行之聲請駁回。
    事實及理由
一、法院組織法第86條規定：「訴訟之辯論及裁判之宣示，應公
    開法庭行之。但有妨害國家安全、公共秩序或善良風俗之虞
    時，法院得決定不予公開」。查，本院110年度易字第213號
    刑事一審判決（下稱另案一審判決，見本院卷第15〜26頁）
    、臺灣高等法院110年度上易字第1189號刑事二審判決（下
    稱另案二審判決，見本院卷第35〜42頁）均認被告所為係犯
    刑法第315條之1第2款之竊錄他人身體隱私部位罪，故有妨
    害善良風俗之虞，本院依上規定不予公開，爰將本判決當事
    人之姓名以代號標記。
二、原告2人主張：被告任職於某科技公司（見臺灣新竹地方檢
    察署檢察官109年度偵字第13395號起訴書），自民國109年1
    月間起，每週約有2、3日與原告甲○○等同事利用中午午休時
    間，在公司內之球場或健身房運動，因而得知原告甲○○運動
    後隨即至公司7樓之女子更衣室（內有1面鏡子與整理儀容之
    空間；其內側有一隔間，隔間內有個人淋浴間及更衣間）沐
    浴乙事，竟為：（一）基於竊錄他人身體隱私部位之犯意，
    接續於附表一編號1至18所示時間，乘原告甲○○進入更衣室
    內之淋浴間沐浴完畢、整理儀容之機，未經原告甲○○同意，
    於原告甲○○不知情之際，在更衣室外手持其所有之I PHONE 
    6手機1支，透過百葉門板之縫隙處，利用手機錄影功能，無
    故攝錄原告甲○○在更衣室內之鏡子前、身著內衣褲、吹頭髮
    、整理儀容等影像（影像內容詳如附表一編號1至18所示）
    ，並將之儲存在上開手機或其所有之ASUS筆記型電腦內。（
    二）自109年9月間起，每日利用上午公司7樓無人之際，先
    在上開更衣室內之淋浴間天花板，架設具備與手機進行網路
    連線功能之針孔攝影機1台，自同年10月間起復於更衣室內
    之更衣間天花板架設具備與手機進行網路連線功能之針孔攝
    影機1台，於每日下班後再前往拆卸，以此方式，接續於附
    表二編號1至6、8至17所示時間，未經原告甲○○同意，於原
    告甲○○不知情之際，無故攝錄原告甲○○在淋浴間、更衣間內
    沐浴、更衣等影像（影像內容詳如附表二編號1至6、8至17
    所示），另又於附表二編號7所示時間，未經同事原告乙ＯＯ
    同意，於原告乙ＯＯ不知情之際，無故攝錄原告乙ＯＯ在淋浴間
    內沐浴之影像，爰依性騷擾防治法第2條第2款、第9條、民
    法第184條第1項、第195條第1項請求精神慰撫金提起本件訴
    訟，聲明：被告應給付原告甲○○新臺幣（下同）930萬元、
    原告乙ＯＯ200萬元，及均自刑事附帶民事訴訟起訴狀繕本送
    達翌日起至清償日止，按年息5％計算之利息，並願供擔保請
    准宣告假執行。　　
三、被告則以：雖伊同意援引另案刑事二審判決犯罪事實作為本
    件民事判決認定之被告行為事實，然上開刑事判決並非認定
    被告為性騷擾，而是刑法第315條之1第2款竊錄身體隱私部
    位罪，因此原告請求權基礎應只有民法第184條第1項、第19
    5條第1項可言，又被告有與原告甲○○進行和解磋商，但因金
    額談不攏，並無她們所說被告假意和解卻反悔之情形，現因
    原告2人請求之精神慰撫金不僅過高，逾越同類型偷拍他人
    洗澡、更衣、如廁案件，法院對被害人酌定精神慰撫金大約
    落在15萬至20萬元範圍，且司法實務見解未肯認精神慰撫金
    計算方式是以竊錄次數、電腦檔案照片計算賠償金額，再再
    顯現原告2人請求金額之離譜，被告認為原告甲○○在15萬元
    內、原告乙ＯＯ在5萬元內，方屬合理等語，資為抗辯，爰答
    辯聲明原告之訴及其假執行之聲請均駁回，如受不利判決並
    願供擔保請准宣告免為假執行。
四、按，性騷擾防治法規定：「（第2條第2款）本法所稱性騷擾
    ，係指性侵害犯罪以外，對他人實施違反其意願而與性或性
    別有關之行為，且以展示或播送文字、圖畫、聲音、影像或
    其他物品之方式，或以歧視、侮辱之言行，或以他法，而有
    損害他人人格尊嚴，或造成使人心生畏怖、感受敵意或冒犯
    之情境，或不當影響其工作、教育、訓練、服務、計畫、活
    動或正常生活之進行。（第9條）對他人為性騷擾者，負損
    害賠償責任。前項情形，雖非財產上之損害，亦得請求賠償
    相當之金額，其名譽被侵害者，並得請求回復名譽之適當處
    分。」。民法規定：「（第184條第1項）因故意或過失，不
    法侵害他人之權利者，負損害賠償責任。故意以背於善良風
    俗之方法，加損害於他人者亦同。（第195條第1項）不法侵
    害他人之身體、健康、名譽、自由、信用、隱私、貞操，或
    不法侵害其他人格法益而情節重大者，被害人雖非財產上之
    損害，亦得請求賠償相當之金額。」。慰藉金之多寡，應斟
    酌雙方之身分、地位、資力與加害之程度及其他各種情形核
    定相當之數額；其金額是否相當，自應依實際加害情形與被
    害人所受之痛苦及雙方之身分、地位、經濟狀況等關係決定
    之，最高法院85年度台上字第460號判決意旨參見。
五、查，兩造對另案二審判決作為本件被告行為事實無不同意見
    （見本院卷第52之1頁筆錄），本件被告竊錄如附表一編號1
    至18所示原告甲○○影像（下稱A部分犯行）、竊錄如附表二
    編號1至6、8至17所示原告甲○○影像（下稱B部分犯行）、竊
    錄如附表二編號7所示原告乙ＯＯ影像之犯行（下稱C部分犯行
    ），該等不法行為事實，均堪認定。經本院調查審理全部卷
    證結果，被告上開所為業經另案二審判決認定被告犯刑法第
    315條之1第2款之竊錄身體隱私部位罪，A、B、C部分犯行依
    序處有期徒刑3月、5月、3月，定應執行有期徒刑9月（得易
    科罰金），並將本院110年度易字第213號刑事一審判決其中
    關於B部分處有期徒刑3月暨A、B、C部分犯行合計定應執行
    有期徒刑7月（得易科罰金）予以撤銷（見上述刑事歷審判
    決），而被告則以前開情詞抗辯，審酌被告具有科技專業背
    景，屢屢拍攝女性同仁身著紅色或黑色或透明色內褲甚至淋
    浴畫面，並儲存於手機或筆電內留念，依一般社會通念，與
    性侵害犯罪以外，對於他人實施違反其意願而與滿足性慾有
    關之行為，令人反感、厭惡，確實係性騷擾行為之一種具體
    態樣，故原告2人以前開情詞求為賠償，洵屬有據。惟據兩
    造向本院請求於斟酌本件精神慰撫金過程時，不要有足資識
    別各自隱私之特定情狀外露等等各語（見本院卷第53〜53之1
    頁筆錄），本院予以尊重，爰斟酌雙方之身分、地位、資力
    （原告2人見本院卷第44〜50頁；被告見本院卷第37、43頁）
    與上開加害之程度等一切情狀，認為原告甲○○請求被告給付
    之精神上損害賠償，以160萬元為相當（A部分犯行、60萬元
    ；B部分犯行、100萬元）；原告乙ＯＯ請求被告給付之精神上
    損害賠償，以60萬元（C部分犯行）為相當，超過部分，均
    不應准許。至被告抗辯原告甲○○在15萬元內、原告乙ＯＯ在5
    萬元內，方屬合理云云，與國民感情有悖。　　
六、綜上，原告依民法侵權行為法律關係，請求被告應給付原告
    甲○○160萬元、原告乙ＯＯ60萬元，及均自刑事附帶民事訴訟
    起訴狀繕本送達翌日即110年4月13日起至清償日止，按年息
    5％計算之利息（見附民卷第5頁右上角收受繕本戳章，民法
    第229條第2項、第233條第1項前段、第203條規定參看），
    為有理由，應予准許，爰判決如主文第1項所示，逾此部分
    之請求，即屬無據，難予准許，應予駁回，如主文第2項所
    示。原告勝訴部分，兩造各自陳明願供擔保請求准、免假執
    行，核與民事訴訟法第390條第2項、第392條第2項之規定，
    並無不合，爰分別酌定相當擔保之金額宣告之，如主文第3
    項所示。又，原告敗訴部分，其假執行聲請因其訴駁回而失
    所附麗，應併駁回之，如主文第4項所示。
七、本件事證已臻明確，兩造其餘攻擊防禦方法、訴訟資料，經
    本院斟酌後，認為均不足影響判決之結果，自無逐一詳予論
    、駁之必要，併此敘明。　　　
八、本件係原告提起刑事附帶民事訴訟，請求損害賠償事件，依
    依刑事訴訟法第504條第2項規定，本無須繳納裁判費用，且
    經本院刑事庭裁定移送後，於本院民事訴訟程序進行期間亦
    無支付任何訴訟費用，是本院於裁判時即不為訴訟費用負擔
    之諭知，併予敘明。　　　
中　　華　　民　　國　　110 　年　　11　　月　　24　　日
                  民事庭      法　官　周美玲
以上正本係照原本作成。
如對本判決上訴，須於判決送達後20日內向本院提出上訴狀，應附理由並添具繕本1件，且刑事法院依刑事訴訟法第504條第1項以裁定將附帶民事訴訟移送同院民事庭，依同條第2項規定，固應免納裁判費，然所應免納裁判費之範圍，以移送前之附帶民事訴訟為限，一經移送同院民事庭，即應適用民事訴訟法之規定，故提起上訴時應按不服程度繳納第二審上訴費用。如原告甲○○對於敗訴部分全部不服而提起上訴，上訴利益為新臺幣770萬元（930萬元－160萬元），應繳納第二審上訴費用新臺幣11萬5,845元。如原告乙ＯＯ對於敗訴部分全部不服而提起上訴，上訴利益為新臺幣140萬元（200萬元－60萬元），應繳納第二審上訴費用新臺幣2萬2,290元。如被告對於敗訴部分全部不服而提起上訴，上訴利益為新臺幣220萬元，應繳納第二審上訴費用新臺幣3萬4,170元。如委任律師辦理上訴，務必同時按照不服程度依法繳納上訴審裁判費，若未同時繳納上訴費用，依民事訴訟法施行法第9條規定，其上訴不合程式，第一審法院得不行裁定命補繳裁判費之程序，而逕行駁回上訴，請具律師資格代理人特別注意。　　　　　　　　　　　　　　　　
中　　華　　民　　國　　110 　年　　11　　月　　24　　日
                              書記官　王  明